# 同一控制企业合并日和基准日不一致问题

提问人：riyuexinchen123 时间：2019-08-29 17:28:15
请教各位大佬，在同一控制下的企业合并过程中，如果基准日定的是 1231时点，实际合并时是下一年度 630 时点，那长投成本以被合并方 1231 时点在最终控制方合并报表上的账面价值确定还是下一年度 630 时点在最终控制方合并报表上的账面价值确定？

回答人：chenyiwei
以购买日（下一年度 630 时点）在最终控制方合并报表上的账面价值确定。
因此，如果约定过渡期损益归属合并方的，则将影响合并方在合并日调整权益的金额。